【裁判字號】    97,易,545
【裁判日期】    971031
【裁判案由】    竊盜
【裁判全文】
臺灣士林地方法院刑事判決               97年度易字第545號
公  訴  人  臺灣士林地方法院檢察署檢察官
被      告  乙○○
                    （現在臺灣新店戒治所執行強制戒治中）
上列被告因竊盜案件，經檢察官提起公訴（97年度偵字第862號）
，被告就被訴事實為有罪之陳述，經本院裁定改依簡式程序審理
，並判決如下：
    主  文
乙○○毀壞安全設備竊盜，累犯，處有期徒刑玖月。
    事  實
一、乙○○前因違反肅清煙毒條例案件，經臺灣臺北地方法院以
    83年度訴字第2085號判決判處有期徒刑3 年4 月確定，又因
    違反麻醉藥品管理條例案件，經本院以83年度易字第3462號
    判決判處有期徒刑6 月確定，復因違反肅清煙毒條例及竊盜
    等案件，經本院以84年度訴字第121 號判決判處有期徒刑3
    年6 月、3 月，應執行有期徒刑3 年8 月確定，以上各罪經
    接續執行，於民國86年6 月18日縮刑假釋出監並付保護管束
    ，惟乙○○於保護管束期間內，因施用毒品案件，經撤銷假
    釋並執行殘刑4 年3 月2 日，於94年11月8 日縮刑期滿執行
    完畢。詎仍不知悔改，復意圖為自己不法之所有，而基於竊
    盜之犯意，於96年12月25日凌晨2 時50分許，前往臺北市○
    ○區○○街100 號成德市場地下室，趁該市場已打烊且無人
    居住在內之際，先以不詳方式將開啟發電機室電捲門之手動
    鍊條上之鎖頭破壞（毀損部分，未據告訴），再拉動該鍊條
    將鐵捲門升起後，入內徒手竊取成德市場所有之舊發電機具
    零件3 件，得手後將竊得之機具零件搬至一樓時，遭市場攤
    商丙○○發現並報警前來處理，遂在成德市場門口為警當場
    查獲，並扣得前開機具零件3件（已由所有人領回）。
二、案經臺北市政府警察局南港分局報告臺灣士林地方法院檢察
    署檢察官偵查起訴，並經本院改依簡式程序審理。
    理  由
一、按簡式審判程序之證據調查，不受第159 條第1 項之限制，
    刑事訴訟法第273 條之2 定有明文，是依上開規定，於行簡
    式審判程序之案件，被告以外之人於審判外之陳述，除有其
    他不得作為證據之法定事由外，應認具有證據能力。查本案
    證人甲○○於警詢、偵查中之證述及證人丙○○於警詢之陳
    述，雖均係被告以外之人於審判外之陳述，惟因本案採行簡
    式審判程序，復無其他不得做為證據之法定事由，揆諸首揭
    說明，應認均具有證據能力。
二、上揭犯罪事實，業據被告乙○○於本院審理時坦承不諱（參
    見本院卷第43頁、第46頁），核與證人即成德市場管理員甲
    ○○於警詢及偵查中證稱：員警查獲之機具零件3 件係成德
    市場所有之物，並非廢棄物，原本應係放在市場地下室之發
    電機室內，該發電機室之電鐵捲門電源已被電工關掉，只能
    用手動方式拉鐵鍊將鐵捲門打開，但鍊子有上鎖等語（參見
    臺灣士林地方法院檢察署97年度偵字第862 號卷第13頁至第
    14 頁 、第39頁至第40頁）、目擊證人丙○○於警詢中陳稱
    伊係成德市場攤商，96年12月25日凌晨2 時50分許，伊正欲
    前往市場地下室之車上拿取物品時，發現被告在地下室鬼鬼
    祟祟，復發現原本不應在地下室與一樓間，而係放在發電機
    室內之市場所有舊發電機具零件已遭人搬動，遂報警處理等
    語（參見同上偵卷第15頁至第16頁），此外，並有現場照片
    4 幀及證人甲○○領回前開遭竊舊發電機具零件後，所出具
    之贓物認領保管單乙紙等件在卷可資佐證（附於同上偵卷第
    21頁至第22頁、第24頁），綜上，足認被告自白與事實相符
    ，可以採信，本案事證至為明確，被告犯行堪予認定，應依
    法論科。
三、核被告乙○○所為，係犯刑法第321 條第1 項第2 款之毀壞
    安全設備竊盜罪。被告曾有如犯罪事實欄所載前案科刑及執
    行徒刑之紀錄，有臺灣高等法院被告前案紀錄表在卷可稽，
    其於有期徒刑執行完畢後5 年內，故意再犯本案有期徒刑以
    上之罪，為累犯，應依刑法第47條第1 項之規定加重其刑。
    爰審酌被告犯後坦承犯行，態度尚稱良好，且犯罪所得財物
    價值不高，並已由所有人領回，犯罪所生危害非鉅，並其犯
    罪之動機、目的及其智識程度、生活狀況等一切情狀，量處
    如主文所示之刑，以示懲儆。
四、公訴意旨另以被告屢涉犯竊盜罪，足認有犯罪習慣為由，建
    請本院依據竊盜犯贓物犯保安處分條例第3 條第1 項規定，
    宣告被告於刑之執行前，入勞動處所強制工作，以資矯治云
    云。惟按上開條例第2 條第4 項規定，應執行之刑未達1 年
    以上者，不適用該條例規定，是本件被告所犯竊盜罪，既經
    本院量處有期徒刑9 月，即不得依前開條例第3 條第1 項規
    定，宣付被告應予強制工作之保安處分，附此敘明。
據上論斷，依刑事訴訟法第273 條之1 、第299 條第1 項前段、
刑法第321 條第1 項第2 款、第47條第1 項，判決如主文。
本案經檢察官徐名駒到庭執行職務。
中    華    民    國    97    年    10    月    31    日
                  刑事第六庭法  官  吳祚丞
以上正本證明與原本無異。
如不服本判決應於送達後10日內，向本院提出上訴書狀。其未敘
述上訴理由者，應於上訴期間屆滿後20日內向本院補提理由書狀
（均須按他造當事人之人數附繕本）。
                            書記官  方蘭芬
中    華    民    國    97    年    10    月    31    日
附錄本案論罪科刑法條
刑法第321 條第1 項第2 款（加重竊盜罪）
犯竊盜罪而有左列情形之一者，處六月以上、五年以下有期徒刑
：
二、毀越門扇、牆垣或其他安全設備而犯之者。


司法院資訊處製作；財團法人民間司法改革基金會備份。
